臺灣高等法院刑事判決　　　　　　　　　　　　　　九十一年度上訴字第六二五號
　　上　訴　人
　　即　被　告　甲○○
右上訴人因毒品危害防治條例案件，不服臺灣板橋地方法院九十年度訴字第二○九五
號，中華民國九十一年一月二十九日第一審判決（起訴案號：臺灣板橋地方法院檢察
署九十年度毒偵字第二九六○號）提起上訴，本院判決如左：
    主  文
上訴駁回。
    事  實
一、甲○○於民國八十九年間因施用第二級毒品，經臺灣板橋地方法院依檢察官聲請
    以八十九年度毒聲字第二二四○號裁定甲○○送觀察勒戒，因無繼續施用毒品之
    傾向，經臺灣板橋地方法院檢察署檢察官於八十九年六月十九日以八十九年度毒
    偵緝字第六九七號不起訴處分確定，猶不知悔改，甲○○於上開不起訴之處分後
    五年內之九十年七月十六日下午四時三十分採尿前七十二小時內，在臺北縣三峽
    鎮某不詳處所，以針筒注射方式施用第一級毒品海洛因、另施用第二級毒品安非
    他命各一次，經警於九十年七月十六日下午四時三十分許，在臺北縣三峽鎮○○
    路一五三號查獲，並扣得第一級毒品海洛因乙包（毛重○．二公克、淨重○．○
    四公克）、注射針筒乙支及塑膠吸管鏟子乙支。
二、甲○○本次犯行，經臺灣板橋地方法院依檢察官聲請裁定送臺灣臺北看守所附設
    勒戒所觀察、勒戒後，認有繼續施用毒品傾向，並依檢察官聲請裁定令入戒治處
    所施以強制戒治。
三、案經臺北縣警察局三峽分局報告臺灣板橋地方法院檢察署檢察官聲請簡易判決處
    刑，經臺灣板橋地方法院板橋簡易庭認不宜逕以簡易判決，簽請改依通常程序審
    理。
    理  由
一、訊據上訴人即被告甲○○固坦承施用第一級毒品海洛因及施用第二級毒品安非他
    命之事實，惟辯稱：伊係將安非他命與海洛因一起混合放入玻璃球燒烤產生煙霧
    方式施用，並非分別施用二種毒品，故伊僅有一施用行為，應依想像競合之規定
    從一重之施用第一級毒品罪處斷云云。
二、經查：
  (一)被告施用第一級毒品海洛因及施用第二級毒品安非他命之事實，迭據被告於警訊
    、偵查、原審及本院訊問時坦承不諱，被告於警訊時供承：「（問：你第一次施
    用毒品是何時？最近一次是何時？）我在大約二個月前開始施用（不記得日期）
    ，最近一次是九十年七月十三日十六時許，在介壽路找到『阿正』後向其購買一
    包海洛因，然後跑到介壽國小內廁所施用，這次是『阿松』帶我前來找『阿正』
    購買毒品後一起施用。」等語（見偵查卷第五頁）；於偵查時供承：「（有無吸
    用海洛因？）上次勒戒在一年前，勒戒後在這一、二個月間三峽溪東路一五三號
    朋友拿給我用過，是用抽煙方式。」等語（見偵查卷第三十一頁正反面）；於原
    審訊問時供承：「（你有無於民國九十年七月十六日下午十六時三十分前七十二
    小時內，在臺北縣三峽鎮某不詳處所，分別施用海洛因、安非他命，為警於九十
    年七月十六日下午十六時三十分許，在臺北縣三峽鎮○○路一五三號查獲，扣得
    海洛因壹包（毛重○．二公克）、注射針筒壹支及吸管鏟子壹支等物？）有，海
    洛因除在七月十六日當天外，之前也有吸用，九十年七月十六日地點是在三峽朋
    友家吸用，地址不清楚。」等語（見原審卷第二十九頁）；於本院九十一年三月
    十一日訊問時供承：施用海洛因及安非他命之時間是九十年六月初至九十年七月
    十五日止共五次，吸食地點在臺北縣三峽鎮○○路○段二九二巷三十號二樓住處
    或臺北縣三峽鎮○○路一五三號朋友家等語，其中雖對於施用毒品時間、地點、
    次數略有出入，惟被告施用第一級毒品海洛因及施用第二級毒品安非他命之事實
    則一致，並有海洛因乙包（毛重○．二公克、驗後淨重○．○四公克）、注射針
    筒乙支、塑膠吸管鏟子乙支扣案可稽，又被告為警查獲後採尿送驗結果，其尿液
    呈嗎啡及安非他命陽性反應，亦有濫用藥物陽性檢體檢驗報告在卷可憑（見偵查
    卷第三十四頁），依採尿送驗結果判斷，足証被告於九十年七月十六日下午四時
    三十分採尿前七十二小時內，在臺北縣三峽鎮某不詳處所，以針筒注射方式施用
    第一級毒品海洛因、另施用第二級毒品安非他命各一次。又被告雖自白為警查獲
    前一、二個月開始施用毒品，共施用第一級毒品海洛因及第二級毒品安非他命五
    次云云，惟被告除前述於九十年七月十六日下午四時三十分採尿前七十二小時內
    ，在臺北縣三峽鎮某不詳處所，以針筒注射方式施用第一級毒品海洛因、另施用
    第二級毒品安非他命各一次之事實足以認定者外，其他部分之施用毒品行為，除
    被告自白外，查無其他積極證據足以證明與事實相符，自不能僅憑被告自白而為
    不利於被告之認定。
  (二)至被告辯稱：伊係將安非他命與海洛因一起混合放入玻璃球燒烤產生煙霧方式施
    用，並非分別施用二種毒品，故伊僅有一施用行為云云，惟查被告於警訊時供稱
    ：警方查獲之毒品海洛因乙包、注射針筒乙支、塑膠吸管鏟子乙支均是伊所持有
    ，是伊自行注射毒品所使用等語（見偵查卷第四頁背面），並有注射針筒乙支扣
    案可按，足認被告係以針筒注射方式施用第一級毒品海洛因，況被告於原審訊問
    時亦明確供承有於九十年七月十六日下午十六時三十分前七十二小時內，在臺北
    縣三峽鎮某不詳處所，「分別」施用海洛因、安非他命，為警於九十年七月十六
    日下午十六時三十分許，在臺北縣三峽鎮○○路一五三號查獲，扣得海洛因壹包
    （毛重○．二公克）、注射針筒壹支及吸管鏟子壹支等語，已如上述，是被告所
    辯將安非他命與海洛因一起混合放入玻璃球燒烤產生煙霧方式施用云云，應為事
    後卸責之詞，不足採信。
  (三)又被告前因施用第二級毒品案件，經臺灣板橋地方法院裁定送觀察勒戒，因無繼
    續施用毒品之傾向，經臺灣板橋地方法院檢察署檢察官於八十九年六月十九日以
    八十九年度毒偵緝字第六九七號不起訴處分確定等情，有臺灣高等法院檢察署刑
    案記錄簡覆表可稽。被告於五年內再犯毒品危害防制條例第十條第一、二項之罪
    ，經臺灣板橋地方法院裁定送觀察勒戒後，認有繼續施用毒品傾向，再經臺灣板
    橋地方法院裁定被告應入戒治處所強制戒治，復有臺灣臺北看守所附設勒戒處所
    有無繼續施用毒品傾向證明書及上開裁定書在卷（見偵查卷第三十七頁、第三十
    九頁、第四十五頁）足憑。
  綜上所述，本件罪證明確，被告犯行足堪認定。
三、核被告甲○○所為，係犯毒品危害防制條例第十條第一項之施用第一級毒品罪及
    同條第二項之施用第二級毒品罪。其持有第一級毒品海洛因、安非他命之低度行
    為，已為施用之高度行為所吸收，不另論罪。被告所犯上開二罪間，犯意各別，
    行為亦殊，應分論併罰。
四、原審認被告罪證明確，適用毒品危害防制條例第十條第一項、第二項、第十八條
    第一項前段，刑法第十一條前段、第三十八條一項第二款、第五十一條第五款之
    規定，並審酌被告之品行、犯罪動機、目的、手段及犯罪後之態度良好等一切情
    狀，分別就被告施用第一級毒品部分，量處有期徒刑八月，就施用第二級毒品部
    分，量處有期徒刑七月，定其應執行有期徒刑一年二月，並說明扣案之海洛因一
    包（淨重○．○四公克）係第一級毒品，有法務部調查局鑑定通知書附（見偵查
    卷第三十二頁）可稽，而依毒品危害防制條例十八條第一項前段規定沒收銷燬之
    ；注射針筒乙支、塑膠吸管鏟子乙支，係被告所有供施用毒品所用之物，業據其
    自承在卷（見偵查卷第四頁背面），而依刑法第三十八條第一項第二款之規定沒
    收，認事用法，核無不合，量刑亦屬適當。被告上訴意旨認其所犯上開二罪係一
    行為而觸犯二罪名，應依想像競合犯之規定從一重之施用第一級毒品罪處斷，且
    認原審量刑過重，並求為緩刑宣告，無理由，應予駁回。
據上論斷，應依刑事訴訟法第三百六十八條，判決如主文。
本案經檢察官劉靜婉到庭執行職務。
中      華      民      國    九十一    年      三      月    二十九    日
                              臺灣高等法院刑事第十五庭
                                  審判長法  官  房  阿  生
                                        法  官  蔡  光  治
                                        法  官  雷  元  結
右正本證明與原本無異。
施用第一級毒品部分如不服本判決應於收受送達後十日內向本院提出上訴書狀，其未
述上訴之理由者並得於提起上訴後十日內向本院補提理由書（均須按他造當事人之人
數附繕本）。
其他不得上訴。
                                        書記官  林  品  涵
中    華    民    國     九十一   年       四       月        一        日
附錄：本判決論罪科刑法條全文
毒品危害防制條例第十條：
施用第一級毒品者，處六月以上五年以下有期徒刑。
施用第二級毒品者，處三年以下有期徒刑。
